【裁判字號】    98,交聲,677
【裁判日期】    980728
【裁判案由】    違反道路交通管理處罰條例聲明異議
【裁判全文】
臺灣士林地方法院交通事件裁定         98年度交聲字第676號
                                     98年度交聲字第677號
原處分機關  臺北市交通事件裁決所
異  議  人
即受處分人  甲○○
                      3樓
上列異議人即受處分人因違反道路交通管理處罰條例案件，對於
臺北市交通事件裁決所民國98年6 月1 日所為之處分（原處分案
號：北市裁罰字裁22-AX0000000號、裁22-AX0000000號）聲明異
議，本院裁定如下：
    主  文
異議均駁回。
    理  由
一、按雙黃實線設於路段中，用以分隔對向車道，並雙向禁止超
    車、跨越或迴轉，道路交通標誌標線號誌設置規則第149 條
    第1 項第1 款第8 目定有明文。又按汽車駕駛人爭道行駛時
    ，任意駛出邊線或任意跨越兩條車道行駛；爭道行駛有不依
    規定駛入來車道情形者，處新臺幣（下同）600 元以上1,80
    0 元以下罰鍰，道路交通管理處罰條例第45條第12款、第3
    款亦有明文。汽車駕駛人違反同條例第45條所列條款之一者
    ，除依原條款處罰鍰外，並予記違規點數1 點，道路交通管
    理處罰條例第63條第1 項第1 款亦定有明文。
二、原處分意旨略以：（一）異議人即受處分人甲○○，於民國
    （下同）98年4 月10日8 時5 分，騎乘其所有之車號NS2-60
    8 號重機，沿臺北市○○區○○路往臺北方向時，未依標線
    指示即跨越雙黃線行駛，經警逕行舉發「任意駛出邊線」之
    違規，依道路交通管理處罰條例第45條第12款、第63條第1
    項第1 款之規定，處罰鍰600 元，並記違規點數1 點。（二
    ）異議人另於98年4 月22日7 時54分騎乘上開重機，行經臺
    北市○○區○○路675 號前，不依規定跨越分向限制線駛入
    來車道，經警逕行舉發「不依規定駛入來車道」之違規，依
    同條例第45條第3 款、第63條第1 項第1 款之規定，處罰鍰
    900 元，並記違規點數1 點等語。
三、異議意旨略以：該處用路人欲自支道左轉進入文林路，必經
    此途，因此伊違規行駛至對向車道、跨越雙黃線行駛乃情非
    得已，特附衛星空照地圖為證，懇請撤銷原處分云云。
四、經查：
（一）異議人即受處分人甲○○騎乘其所有之車號NS2-608 號重
      機，分別在上揭時地經警逕行舉發「任意駛出邊線」、「
      不依規定駛入來車道」之事實，有臺北市政府警察局舉發
      違反道路交通管理事件通知單影本2 紙，並有違規採證照
      片2 幀在卷可稽，異議人並自承有「任意駛出邊線」、「
      不依規定駛入來車道」之違規。
（二）異議人即受處分人甲○○雖辯稱：該處用路人欲自支道左
      轉進入文林路，必需進入逆向車道並跨越雙黃線，方能行
      駛於往臺北方向之車道，且大部分之車輛多與伊一樣多是
      進入逆向車道並跨越雙黃線行駛，並當庭播放該處某時日
      拍攝之路口畫面佐證，並稱伊違規行駛至對向車道、跨越
      雙黃線行駛乃情非得已云云（參見本院98年7 月1 日訊問
      筆錄）。惟按駕駛人駕駛車輛，應遵守道路交通標誌、標
      線、號誌之指示、警告、禁制規定，道路交通管理處罰條
      例第4 條第1 項前段定有明文。又道路交通標誌、標線、
      號誌，係交通主管機關依道路交通狀況及用路人之需要而
      依法設置，故駕駛人有遵守標誌、標線、號誌指示之義務
      ，駕駛人不得僅憑其個人認知或價值判斷，或主觀認其行
      為不致影響交通秩序、安全，而任意決定不予遵守，否則
      將使交通秩序大亂，非但影響道路交通安全及用路人權益
      ，亦將使道路交通標誌、標線、號誌形同虛設。本件異議
      人既考領有合法之重機駕駛執照，自應遵守交通安全規則
      ，不應自行選擇其認為兩地間最短距離而任意決定不遵守
      交通標誌標線。是異議人所提之理由，尚非可採。至於其
      另稱該地段欲自支道左轉進入文林路之車輛亦多與其一樣
      亦是逆向車道並跨越雙黃線行駛云云，自不能因大多數人
      均違規，即可認定該違規行為為法所許不應處罰，併此敘
      明。
五、綜上所述，異議人確有騎乘其所有之車號NS2-608 號重機，
    分別在上揭時地有「任意駛出邊線」、「不依規定駛入來車
    道」之違規，各依道路交通管理處罰條例第45條第12款、第
    45條第3 款之規定，分別處罰鍰600 元、900 元，並依同條
    例第63條第1 項第1 款之規定，各記違規點數1 點，即與法
    相符，異議人之異議核無理由，應予駁回。
六、據上論斷，依道路交通案件處理辦法第19條，裁定如主文。
中    華    民    國    98    年    7     月    28    日
                  交通法庭法  官  賴邦元
以上正本證明與原本無異。
如不服本裁定，應於送達後5日內，向本院提出抗告狀。
                          書記官  游育慈
中    華    民    國    98    年    7     月    28    日


司法院資訊處製作；財團法人民間司法改革基金會備份。
